臺灣嘉義地方法院刑事判決　　　　　　　　　　　　　　九十年度簡上字第三五號
　　上　訴　人
　　即　被　告　丁○○
右列上訴人因過失傷害案件，不服本院簡易庭中華民國九十年五月十五日九十年度簡
字第三三三號第一審判決（聲請簡易判決處刑書：臺灣嘉義地方法院檢察署九十年度
偵字第二一三五號），提起上訴，本院管轄第二審合議庭判決如左：
    主  文
上訴駁回。
丁○○緩刑貳年。
    事  實
一、丁○○於民國（下同）八十九年十月七日凌晨五時五十分，駕駛車牌號碼Ｃ二─
    六０三九號自小客車，沿嘉義市○○路由西往東方向行駛，途經民權路與國華街
    無號誌交岔路口，原應注意駕車行經無號誌之交岔路口，應減速慢行，作隨時停
    車之準備，而依當時情形，又無不能注意之情事，竟未減速，而貿然以時速約四
    十公里之速度前行，適有甲○○（另經本院簡易庭於九十年四月十二日以八十九
    年度交簡字第五五一號簡易判決判處有期徒刑三月如易科罰金，以三百元折算一
    日確定）酒後駕駛車牌號碼Ｊ五─二二六六號自小客車，沿國華街由北往南方向
    駛至同一路口，亦疏未注意左方車應暫停讓右方車先行，丁○○所駕駛自小客車
    之左前車身遂與甲○○所駕駛自小客車之右前車身發生碰撞，並因而使甲○○所
    駕駛之自小客車失控撞及立於路旁之行人乙○○，致乙○○受有右側脛股骨折、
    頭部外傷併腦震盪等傷害。丁○○於本件車禍發生後，在未被有偵查犯罪職權之
    機關或公務員查知其為犯人前，即主動向接獲報案而至現場處理之原嘉義市警察
    局第一分局長榮派出所警員丙○○自首，進而接受本件裁判。
二、案經丁○○自首及乙○○訴請臺灣嘉義地方法院檢察署檢察官偵查聲請以簡易判
    決處刑。
    理  由
一、訊據上訴人即被告丁○○固對於右揭時、地，駕車肇事，致告訴人乙○○受有上
    開傷害等情坦承不諱，惟否認於事發時其車速約時速四十公里等情，於本院審理
    時辯稱：伊當時車速僅有三十多公里而已云云。經查：上訴人即被告於警訊（他
    字卷第十五頁背面第七行）、原審（原審卷第十一頁第七行）及本院調查時（本
    審卷第四十四頁第六行）均迭次供明事發時，其所駕駛之小客車車速為每小時四
    十公里等語。揆之上訴人即被告前揭所為之供述，均較其於本院審理時，上開所
    之辯解，距事發時為近，是被告就其事發時，其車速究竟若干，自以其在警訊、
    原審及本院調查時，相互一致之供述，較為可採。至於其嗣後在本院審理時，翻
    異前詞，為前揭辯解，應屬卸責之詞，殊無可採。再者，前揭車禍事實，究竟如
    何發生，並致告訴人乙○○受有上開傷害等情，亦經另案被告甲○○供述明確，
    核與告訴人乙○○指訴情節相符。此外，復有道路交通事故調查報告表、現場照
    片及診斷證明書等件附卷可稽，事證已甚明確。
二、按駕車行經無號誌之交岔路口，應減速慢行，作隨時停車之準備，道路交通管理
    處罰條例第九十三條第一項第四款，定有明文。被告係合法考領有駕駛執照之人
    ，此據其供明在卷，是其對於上開規定自應知之甚稔。又肇事當時係晴天，日間
    自然光線，路況亦為乾燥、無缺陷、無障礙之路面，視距良好等情，此亦有前開
    調查報告表在卷可稽，足見被告當時亦無不能注意之情事，其竟應注意能注意而
    疏未注意肇致本件事故，自應負過失罪責甚明，台灣省嘉雲區車輛行車事故鑑定
    委員會及臺灣省車輛行車事故覆議鑑定委員會對本件肇事事故之責任鑑定，均同
    此認定等情，有該委員會鑑定意見書二份附卷可稽。而告訴人乙○○確因本件車
    禍受有上開傷害等情，已如前述，則被告之過失犯行與告訴人之傷害間，顯有相
    當因果關係，是被告過失犯行，堪以認定。
三、核被告即上訴人丁○○所為，係犯刑法第二百八十四條第一項前段之過失傷害罪
    名。其於肇事後在未被有偵查犯罪職權之機關或公務員查知其為犯人前，即主動
    向接獲報案而至現場處理之原嘉義市警察局第一分局長榮派出所警員丙○○自首
    等情，業據證人丙○○到庭證述綦詳，其並因而接受本件之裁判，應依刑法第六
    十二條前段之規定，減輕其刑。原審依刑事訴訟法第四百四十九條第一項、第四
    百五十四條第二項，刑法第二百八十四條第一項前段、第六十二條前段、第四十
    一條第一項（前段），罰金罰鍰提高標準條例第一條前段、第二條，逕以簡易判
    決判處有期徒刑二月，併諭知易科罰金以三百元折算一日，經核原審認事用法並
    無違誤，量刑亦屬妥適，上訴人上訴指摘原判決不當，為無理由，應予駁回。經
    查：被告即上訴人前未曾受有期徒刑以上刑之宣告等情，此有臺灣嘉義地方法院
    檢察署刑案資料查註紀錄表及台灣高等法院被告全國前案紀錄表各一份附卷可稽
    ，其因一時失慮，偶罹刑典，已坦承大部分犯行，且已與告訴人乙○○達成民事
    上和解，此有和解書一份在卷可按，是其經此刑之宣告後，應知警惕而無再犯之
    虞，本院因認其所受宣告之刑，以暫不執行其刑為適當，予以宣告緩刑二年，用
    啟自新。
據上論斷，應依刑事訴訟法第四百五十五條之一第一項、第三項、第三百六十八條，
刑法第七十四條第一款，判決如主文。
本案經檢察官游悅晨到庭執行職務
中      華      民      國    九十一    年      七      月    二十三    日
                                臺灣嘉義地方法院刑事第三庭
                                  審判長法  官  沈  福  財
                                        法  官  許  兆  慶
                                        法  官  王  漢  章
右正本證明與原本無異。
本件不得上訴。
中      華      民      國    九十一    年      七      月    二十三    日
                                        書記官  林  柑  杏
附錄本案論罪科刑之法條：
刑法第二百八十四條：
因過失傷害人者，處六月以下有期徒刑、拘役或五百元以下罰金。致重傷者，處一年
以下有期徒刑、拘役或五百元下罰金。
